# 请教陈老师，合并报表的问题。

提问人：会计视野余翔 时间：2017-04-22 22:47:05
请问陈老师，A公司持有B公司 70 股权，A持有C公司 49 股权，B公司持有C公司 51 股权，编制A公司合并报表时C公司应该直接并入A公司吗，还是C公司先并入B公司，然后A公司只计算C的投资收益？ 如果C直接并入A公司，计算长投权益法时，应该按照100%还是84.7（49+51*0.7），实际合并操作中我按照84.7%无法抵消掉长投，必须按照100%才能将长投抵干净，但是这样少数股东权益。

回答人：chenyiwei
要看B对C有无控制权，来决定合并的具体层级。 C这一层面是没有少数股权的，即其股权全部由合并范围内的A和B持有，C的净利润中有15.3%最终会被持有B公司 30 ％股权的少数股东享有，但不能因此说C的少数股权比例是15.3%，因为子公司之间的互相投资，投资成本部分不会影响少数股权，作为中间层持股公司的子公司的少数股东所享有的只是投资收益中的权益。